臺灣臺南地方法院民事裁定
110年度家聲字第38號
聲  請  人  甲○○ 
代  理  人  林正椈律師
            王耀緯律師
上列聲請人請求交付法庭錄音光碟事件，本院裁定如下：
    主  文
聲請人聲請交付本院110年度家訴字第2號履行離婚協議事件於民
國110年3月30日及民國110年4月27日之開庭錄音光碟駁回。
本院書記官將定期會同聲請人或其代理人播聽上開之開庭錄音光
碟，但聲請人或其代理人不得另行錄音，僅得另行筆記錄音光碟
內容。
    理  由
一、按當事人及依法得聲請閱覽卷宗之人，因主張或維護其法律
    上利益，得於開庭翌日起至裁判確定後6個月內，繳納費用
    聲請法院許可交付法庭錄音或錄影內容，法院組織法第90條
    之1第1項前段定有明文。又當事人及依法得聲請閱覽卷宗之
    人，因主張或維護其法律上利益，聲請交付法庭錄音或錄影
    內容時，應敘明理由，由法院為許可與否之裁定，法庭錄音
    錄影及其利用保存辦法第8條第1項亦有明文。準此，請求交
    付法庭錄音光碟以主張或維護其法律上利益有必要者為限，
    且於聲請時，應敘明其理由。再者，家事事件為民事特殊專
    業類型案件之一，涉及當事人間不欲人知之私密事項，為保
    護家庭成員隱私及名譽、發現真實、尊重家庭制度，以利圓
    融處理，家事事件法明定處理程序，以不公開為原則（家事
    事件法第9條第1項規定參照），故為落實該法保障當事人及
    關係人隱私之法律規範意旨，併考量法庭錄音或錄影內容載
    有在庭陳述人員之錄音或錄影資訊，涉及他人個資，避免法
    庭錄音或錄影內容遭人惡意使用，仍應由法院審酌其聲請是
    否為許可與否之決定。因此，若當事人認家事事件之開庭陳
    述與書記官筆錄之記載有所出入，尚不得聲請法院交付法庭
    錄音光碟，以免他人透過法庭錄音光碟之內容，而得知不公
    開審理之家事事件開庭情形，法院應依法院組織法第90條之
    1第3項規定之意旨，限制交付法庭錄音或錄影內容。
二、本件聲請意旨略以：聲請人之訴訟代理人之開庭陳述與筆錄
    記載內容之真實情況略有出入，為核對確認錄音光碟，補充
    更正筆錄之內容，爰聲請交付本院110年度家訴字第2號履行
    離婚協議事件於民國110年3月30日及110年4月27日之開庭錄
    音光碟等語。
三、經查，聲請人為本院110年度家訴字第2號履行離婚協議事件
    之當事人，係依法得聲請閱覽卷宗之人，復已陳明聲請交付
    法庭錄音係為核對筆錄內容，堪認聲請人就所欲主張或維護
    之法律上利益而有聲請交付法庭錄音光碟之必要乙節，已為
    釋明；惟稽之前開說明，本件履行離婚協議事件係屬處理程
    序以不公開法庭行之為原則之家事事件，為避免當事人藉由
    交付法庭錄音光碟而將開庭情形外洩，本件不宜因聲請人為
    核對訴訟代理人之開庭陳述與筆錄是否相符，而逕予交付聲
    請人法庭錄音光碟；然為兼顧聲請人確認本院筆錄正確性之
    訴訟上利益，爰酌定本件履行離婚協議事件，可由書記官定
    期會同聲請人播聽開庭錄音光碟。
四、綜上所述，聲請人聲請交付開庭錄音光碟不予准許，應限制
    聲請人得於收受本裁定正本送達之翌日起十日內向本院提出
    聲請，由本院書記官定期會同聲請人或其代理人撥聽110年
    度家訴字第2號履行離婚協議事件於110年3月30日及110年4
    月27日之開庭錄音光碟，但聲請人不得另行錄音，僅得另行
    筆記錄音光碟內容，爰裁定如主文所示。
中　　華　　民　　國　　110 　年　　5 　　月　　10　　日
                     家事法庭  法  官  楊佳祥
以上正本係照原本作成。
如不服本裁定應於送達後10日內向本院提出抗告狀，並繳納抗告
費新臺幣1,000元。
中　　華　　民　　國　　110 　年　　5 　　月　　10　　日
                               書記官  許哲萍